臺灣基隆地方法院刑事判決　　　　　　　　　　　　　　九十一年度易字第九六號
　　公　訴　人　臺灣基隆地方法院檢察署檢察官
　　被　　　告　甲○○
右列被告因贓物案件，經檢察官提起公訴（九十一年度偵字第四八三號），本院判決
如左：
    主  文
甲○○收受贓物，處有期徒刑月，如易科罰金，以佰元折算壹日。
    事  實
一、甲○○曾於八十三年九月間，因違反麻醉藥品管理條例案件，經法院判處有期徒
    刑七月確定；復於八十二年十一月間，因違反麻醉藥品管理條例案件，經法院判
    處有期徒刑六月確定；復於八十三年八月間，因違反藥事法案件，經法院判處有
    期徒刑四月確定；復於八十四年五月間，因違反麻醉藥品管理條例案件，經法院
    判處有期徒刑五年十月確定；嗣定其應執行刑為有期徒刑六年七月確定；預定於
    九十年四月三十日，因縮短刑期而執行完畢，而於八十六年三月二十七日先行假
    釋出獄。嗣後因撤銷假釋，執行殘刑四年一月三日，預定於九十四年十一月七日
    執行完畢。（不成立累犯）
二、緣林榮華（因故買贓物罪，業經台灣高等法院判處罪刑確定）曾向某不詳姓名綽
    號「阿仁」之成年男子，以低價購得贓車一輛使用，事為甲○○得悉，恰好甲○
    ○之友人乙○○於八十九年八月中旬欲買中古車，甲○○即請林榮華代為聯絡「
    阿仁」，約「阿仁」於八十九年八月十九日開一輛中古贓車前來基隆市，給乙○
    ○看車，「阿仁」依約於八十九年八月十九日駕駛懸掛偽造車牌Ｋ九〡二三五七
    號豐田牌ＣＡＭＲＹ型二一六四ＣＣ墨綠色自用小客車一輛（該自小客車原車牌
    號碼係ＭＪ〡八七一九號，屬陳樹珍所有，由前夫李葉勝使用，於八十九年八月
    初，在苗栗市玉華里坡塘下八十四之七號前失竊）前來基隆市，因乙○○並不中
    意，未予購買，「阿仁」即與林榮華駕駛上開贓車前往基隆市○○路上某電玩店
    打電動玩具，上開贓車因違規停車，為警拖吊至基隆市暖暖區「基隆市警察局租
    用民間拖吊場」，林榮華即於八十九年八月二十日上午六時許，打電話給甲○○
    ，請甲○○前去拖吊場領回上開為警拖吊之贓車，甲○○明知上開車輛係屬來源
    不明之贓物，竟允為領取，甲○○即偕同不知情之李仁順（同案被告，另經檢察
    官為不起訴處分確定），至上址「基隆市警察局租用民間拖吊場」，利用不知情
    之李仁順出示其所有之重型機車駕照，領取收受上開贓車後，交付甲○○，甲○
    ○再駛往基隆市○○路交還「阿仁」。嗣於八十九年八月二十三日下午，警員在
    基隆市○○路上發現上開贓車停放路邊，經查對懸掛之車牌與車型不符，始循線
    查悉上情。
三、案經基隆市警察局第二分局報告臺灣基隆地方法院檢察署檢察官偵查起訴。
    理  由
一、被告甲○○對其於右揭時、地夥同不知情之李仁順，至「基隆市警察局租用民間
    拖吊場」，領取收受上開贓車一節自白不諱，但矢口否認有何收受贓物犯行，辯
    稱：當天係綽號「阿仁」之朋友委託其去領車，因其沒帶證件，故請李仁順持駕
    照取車，其不知該車是贓車云云。惟查：(1)上開贓車原車牌號碼係ＭＪ〡八七一
    九號，屬陳樹珍所有，由前夫李葉勝使用，於八十九年八月初，在苗栗市玉華里
    坡塘下八十四之七號前失竊，為警拖吊時懸掛偽造之Ｋ九〡二三五七號車牌等情
    ，業據被害人陳樹珍及證人李葉勝於警訊中指訴綦詳，且有車籍作業系統〡查詢
    認可資料、陳樹珍之行車執照影本及上開贓車之照片一張附卷可稽，而該車懸掛
    之Ｋ九〡二三五七號車牌係偽造車牌，亦據證人即真正車牌之使用人吳文源指證
    無訛，復有運圓工業有限公司（汽車號牌）鑑定報告一份及照片四張在卷可按。
    (2)被告係因見林榮華向「阿仁」購得廉價之贓車，始起意透過林榮華聯絡「阿仁
    」駕駛上開贓車前來基隆市欲介紹售予乙○○，但乙○○未購買，「阿仁」與林
    榮華駕駛上開贓車前去打電玩時，贓車為警拖吊，「阿仁」始託被告前往領車等
    情，業據證人乙○○、林榮華證述屬實，並據同案被告李仁順供明在卷，且有「
    基隆市警察局租用民間拖吊車領車明細單」、同案被告李仁順出具之領據及重型
    機車駕駛執照影本各一紙在卷可佐。上開贓車既係被告介紹買賣未成，為警拖吊
    ，被告對於「阿仁」託其領取該車輛，所領取者係贓車一節，自有認識。被告事
    後所辯不知所領汽車為贓車云云，要屬卸責之詞，不足採信。本件罪證明確，被
    告犯行洵堪認定，應予依法論科。
二、核被告所為，係犯刑法第三百四十九條第一項之收受贓物罪。被告利用不知情之
    李仁順出面領取遭拖吊之贓車，係以不知情之第三人遂其收受贓物之犯行，為間
    接正犯。審酌被告有多次犯罪前科，一再干犯法紀，素行不佳，此次又觸法網，
    足認被告自制力甚差，有與社會隔絕接受監所教化必要，爰量處如主文所示之刑
    ，並諭知易科罰金之折算標準，以示懲儆。
據上論斷，應依刑事訴訟法第二百九十九條第一項前段，刑法第三百四十九條第一項
、第四十一條第一項，罰金罰鍰提高標準條例第一條前段、第二條，判決如主文。
本案經檢察官林明志到庭執行職務。
中　　　華　　　民　　　國　　九十一　　年　　　四　　　月　　 十七 　　日
                                臺灣基隆地方法院刑事第三庭
                                    法　官
右正本證明與原本無異。
如不服本判決，應於送達後十日內，向本院提出上訴狀。
【附錄論罪法條】
刑法第三百四十九條第一項：
收受贓物者，處三年以下有期徒刑、拘役或五百元以下罰金。
